【裁判字號】    89,婚,1180
【裁判日期】    900409
【裁判案由】    離婚
【裁判全文】
臺灣台中地方法院民事判決  八十九年度婚字第一一八○號
    原    告  乙○○
                      居台中市.
    被    告  甲○○  住台中市.
右當事人間請求離婚事件，本院判決如左：
    主      文
准原告與被告離婚。
訴訟費用由被告負擔。
    事      實
甲、原告方面：
一、聲明：如主文所示。
二、陳述：
    兩造於民國八十六年九月二十八日結為夫妻，並生育長女任怡蓁、長子任泓愷兩
    人，詎被告行為不檢，因涉竊盜案件被判處拘役五十日確定，並於九十年元月十
    三日執行完畢出監，且因未盡丈夫、父親之責任，曾於八十九年九月八日親自立
    切結書、保證書要盡到家庭責任，不隱瞞第三人介入之事，要盡到父親等責任，
    若有違反任何一項，願任由原告提離婚，絕無異議。詎被告仍不知悔改，於八十
    九年四月間起至同年九月十八日，連續與魏世梅在「豪苑賓館」等處通姦多次，
    經原告報警於八十九年九月十八日在上開賓館七０三室當場查獲。被告置家庭經
    濟生活於不顧，且犯不名譽之罪，又在外捻花惹草，且無正當職業，爰依民法第
    一千零五十二條第一項第二款、第十款、第二項訴請離婚。
三、對被告抗辯之答辯：被告與人通姦卻屢勸不聽，家裡的生活費都是原告在負擔，
    原告沒有告被告通姦是因為被告同意要辦離婚。被告再三與不同的人通姦，原告
    已不能忍受，原告覺得根本無法再維持婚姻關係，無法原諒被告。
四、證據：提出戶籍謄本一份、切結書、台灣台中地方法院檢察署檢察官八十九年度
    偵字第一五七五二號妨害婚姻案件起訴書、八十九年偵字第一六八０六號不起訴
    處分書各一件為證（以上均為影本）。
乙、被告方面：
一、聲明：求為判決駁回原告之訴。
二、陳述：被告因竊盜罪被判拘役五十日，於九十年一月十二日執行期滿，並未判處
    徒刑，不同意離婚，原告以前都原諒被告，不知為何這次不能原諒被告，被告是
    一時糊塗才與人通姦。
丙、本院依職權調取被告前科資料並調閱本院八十九年易字第二九七一號甲○○竊盜
    案刑事卷全卷。
    理    由
一、原告主張兩造為夫妻關係，現仍存續中，並育有長女任怡蓁、長子任泓愷兩人之
    事實，為彼等所不爭執，並有原告提出之戶籍謄本在卷足稽，自堪信為真實。
二、原告主張被告與訴外人魏世梅自民國八十九年四月起至八十九年九月十八日在「
    豪苑賓館」連續多次通姦，經原告於八十九年九月十八日會同警方查獲及被告因
    犯竊盜罪經判處拘役五十日之事實，業據原告提出台灣台中地方法院檢察署檢察
    官八十九年度偵字第一五七五二號妨害婚姻案件起訴書為證，並經本院調閱本院
    八十九年易字第二九七一號刑事卷屬實，並有判決書一件附卷可參，且為被告所
    承認，原告之主張自堪信為真正。
三、按夫妻一方有民法第一千零五十二條第一項以外之重大事由，難以維持婚姻者，
    夫妻一方得向法院請求判決離婚，民法第一千零五十二條第二項前段定有明文。
    次按婚姻係以經營夫妻共同永久生活為目的，其本質則係建立在誠摯、互信、互
    諒、互愛之基礎上，若夫妻無法共同生活致此誠摯基礎嚴重動搖甚或流失殆盡，
    即屬民法第一千零五十二條第二項前段所稱之難以維持婚姻之重大事由。經查，
    夫妻之間情屬至親，實不容第三者夾雜其間，被告於婚姻關係存續中竟容許第三
    者介入其婚姻，而於本院開庭時竟質疑原告既曾原諒伊，為何這次不能再原諒伊
    ，顯見被告明知其所為會造成原告痛苦，其竟不顧而為之，致原告難以忍受，顯
    見被告對於婚姻忠實基礎之信賴業已動搖，感情裂痕顯難癒合，勢難白首偕老，
    在情愛已失之情況下，若強求其維持婚姻，僅係造成貌合神離婚姻假相，徒增兩
    造精神痛苦。且被告已年逾三十，復育有二子，竟不知為人表率，反犯竊盜罪，
    使家人蒙羞，其卻仍不以為恥，本院審酌兩造婚姻貞潔之誠摯信賴基礎顯已動搖
    流失，難以繼續維持婚姻的客觀事實，及被告書立切結書後仍放縱自己情慾，視
    原告為無物，完全不尊重原告之感受，自應堪認定係屬民法第一千零五十二條第
    二項前段所稱難以維持婚姻之重大事由，且難以維持婚姻之重大事由，顯可歸責
    於被告，從而，原告本於前開規定訴請離婚，為有理由，應予准許。原告上開請
    求既經本院審認有理由而准予離婚，則原告仍依據民法第一千零五十二條第一項
    第二款、第十款之規定訴請離婚，為請求權競合，本院自毋庸再予審認，併此敘
    明。
四、據上論結，原告之訴為有理由，爰依民事訴訟法第七十八條，判決如主文。
中      華      民      國    九十      年      四      月      九      日
                          臺灣臺中地方法院家事法庭
~B法      官  王靜秋
官右正本係照原本作成。
如對本判決上訴，須於判決送達後二十日之不變期間內，向本院提出上訴狀。
中      華      民      國    九十      年      四      月      十三    日
~B法院書記官


司法院資訊處製作；財團法人民間司法改革基金會備份。
